# 双方已完成控制权交接，但是监管否决股转的问题

提问人：zaker 时间：2020-10-29 09:33:03
我是企业财务人员，实操中遇到一个问题请教论坛各位老师，就是我们与一外部单位，就其一非银行金融类子公司的股权转让达成一致，我方会支付对价收购该子公司75%的股权，现双方股转协议已签署、全部对价均已支付、管理层已全部更换、业务系统及其中数据已交接完毕，但是近期法务部同事告知该股转事项被地方金融局以“新股东资质问题”否决了，导致工商上无法完成变更，目前法务部同事还在与金融局沟通，但是告知我们转机不大这种情况下因为我们已经实际控制了这家子公司数个月了，双方也没有取消交易的意愿的情况下（我们准备与对方原股东签订一个类似协议控制的文件，以达成工商不能完成变更情况下明确控制权），如果我们就把它视同于我们的子公司列示在长投，并让子公司调整实收资本为我们公司，可行吗？各位审计老师怎么看？

回答人：chenyiwei
首先，对于这类需要获得事前行政许可的股权转让，相关行政许可的获取是完成股权转让交易的前提条件。《企业会计准则第 20 号——企业合并》的应用指南中对购买日的判断标准也包括“企业合并事项需要经过国家有关主管部门审批的，已获得批准”。
因此，就本案例而言，鉴于该交易获得批准的可能性不大，故建议你公司尽快与原股东协商，考虑撤销交易，返还标的股权和收回已支付的价款，恢复交易发生前的原状。如果拟采用协议控制方式的（实际上是由原股东代持股权），则需对可能涉及的法律风险有谨慎的评估。
如果预计协议控制方式实现的可能性较大，可以自该协议生效之日起认定为购买日，进行企业合并的会计处理。但还是要注意：协议控制这种方式的风险（合规性风险、原股东道德风险等）很高，务必谨慎从事。